【裁判字號】    97,裁,781
【裁判日期】    970124
【裁判案由】    營業稅
【裁判全文】
最  高  行  政  法  院  裁  定
                                     97年度裁字第00781號
上  訴  人  財政部臺北市國稅局
代  表  人  甲○○
被 上訴 人  文宏工程實業股份有限公司(原名文宏工程實業有
            限公司)
代  表  人  乙○○
上列當事人間營業稅事件，上訴人對於中華民國96年6月28日臺
北高等行政法院95年度訴字第2093號判決，提起上訴，本院裁定
如下：
    主  文
上訴駁回。
上訴審訴訟費用由上訴人負擔。
    理  由
一、按對於高等行政法院判決之上訴，非以其違背法令為理由，
    不得為之，行政訴訟法第242條定有明文。依同法第243條第
    1項規定，判決不適用法規或適用不當者，為違背法令；而
    判決有同條第2項所列各款情形之一者，為當然違背法令。
    是當事人對於高等行政法院判決上訴，如依行政訴訟法第24
    3條第1項規定，以高等行政法院判決有不適用法規或適用不
    當為理由時，其上訴狀或理由書應有具體之指摘，並揭示該
    法規之條項或其內容；若係成文法以外之法則，應揭示該法
    則之旨趣；倘為司法院解釋或本院之判例，則應揭示該判解
    之字號或其內容。如以行政訴訟法第243條第2項所列各款情
    形為理由時，其上訴狀或理由書，應揭示合於該條項各款之
    事實。上訴狀或理由書如未依此項方法表明，或其所表明者
    與上開法條規定不合時，即難認為已對高等行政法院判決之
    違背法令有具體之指摘，其上訴自難認為合法。
二、本件上訴人對於高等行政法院判決提起上訴，其爭點之屬性
    為「事實認定」。本案上訴人認定被上訴人有「無進貨事實
    ，卻持虛設行號之統一發票，申報進項稅額，逃漏營業稅」
    之違章行為，而在此事實基礎下，對被上訴人處以漏稅罰。
    而經被上訴人提起行政爭訟。原判決則以「被上訴人確有進
    貨事實，因此漏稅違章類型有改變，進而影響其裁罰倍數」
    為由，將原來之核課處分予以撤銷，發回上訴人重為核課處
    分。為此上訴人提起本件上訴。主張原判決事實認定有誤。
    然查原審法院已將心證形成理由在判決理由欄詳予載明。而
    且嚴格言之，「被上訴人無進貨」之待證事實，本來即應由
    上訴人之一方負擔客觀證明責任。但上訴人所提出之上訴理
    由，卻均屬與待證事實無直接關聯性之旁證，或有關證據證
    明力之取捨等細微枝節事項。而無法針對原判決之心證形成
    過程，提出具體明確而針鋒相對式的指駁，使法院形成「本
    案中被上訴人無進貨事實為真正」之確信，顯然未達上訴合
    法審查所要求之「具體化」客觀門檻，難謂對原判決之如何
    違背法令已有具體之指摘，依首揭說明，應認其上訴為不合
    法。
三、據上論結，本件上訴為不合法，依行政訴訟法第249條第1項
    前段、第104條、民事訴訟法第95條、第78條，裁定如主文
    。
中    華    民    國    97    年    1     月    24    日
                    最高行政法院第一庭
                        審判長法官  鄭  淑  貞
                              法官  楊  惠  欽
                              法官  吳  明  鴻
                              法官  鄭  小  康
                              法官  帥  嘉  寶
以  上  正  本  證  明  與  原  本  無  異
中    華    民    國    97    年    1     月    28    日
                              書記官  莊  俊  亨


司法院資訊處製作；財團法人民間司法改革基金會備份。
